臺灣高等法院臺中分院刑事裁定　
111年度聲字第736號
聲  請  人  臺灣高等檢察署臺中檢察分署檢察官     
受  刑  人  董柏森




上列聲請人因受刑人數罪併罰有二裁判以上，聲請定其應執行之
刑（聲請案號：111年度執聲字第317號），本院裁定如下：
    主  文
甲○○因犯如附表所示各罪所處之刑，應執行有期徒刑參年拾月。
    理  由
一、聲請意旨略以：受刑人甲○○因詐欺等數罪，先後經判決確定
    如附表，應依刑法第53條、第51條第5款規定，定其應執行
    之刑，爰依刑事訴訟法第477條第1項聲請裁定等語。
二、按裁判確定前犯數罪者，併合處罰之；數罪併罰，有二裁判
    以上者，依刑法第51條之規定，定其應執行之刑；又宣告多
    數有期徒刑，於各刑中之最長期以上，各刑合併之刑期以下
    定其刑期，但不得逾30年，刑法第50條第1項前段、第53條
    、第51條第5款分別定有明文。次按數罪併罰之定應執行之
    刑，係出於刑罰經濟與責罰相當之考量，並非予以犯罪行為
    人或受刑人不當之利益，為一種特別的量刑過程，相較於刑
    法第57條所定科刑時應審酌之事項係對一般犯罪行為之裁量
    ，為定應執行刑之宣告，乃對犯罪行為人本身及所犯各罪之
    總檢視，除應考量行為人所犯數罪反應出之人格特性，並應
    權衡審酌行為人之責任與整體刑法目的及相關刑事政策，在
    量刑權之法律拘束性原則下，依刑法第51條第5款之規定，
    採限制加重原則，以宣告各刑中之最長期為下限，各刑合併
    之刑期為上限，但最長不得逾30年，資為量刑自由裁量權之
    外部性界限，並應受法秩序理念規範之比例原則、平等原則
    、責罰相當原則、重複評價禁止原則等自由裁量權之內部抽
    象價值要求界限之支配，以使輕重得宜，罰當其責，俾符合
    法律授與裁量權之目的，以區別數罪併罰與單純數罪之不同
    ，兼顧刑罰衡平原則（最高法院100年度台抗字第440號刑事
    裁定意旨參照）。又刑事訴訟法第370條第2項、第3項，已
    針對第二審上訴案件之定應執行之刑，明定有不利益變更禁
    止原則之適用，分屬不同案件之數罪併罰，倘一裁判宣告數
    罪之刑，曾經定其執行刑，再與其他裁判宣告之刑（或執行
    之刑）定其執行刑時，在法理上亦應同受此原則之拘束（最
    高法院103年度第14次刑事庭會議決議意旨參照）；亦即另
    定之執行刑，其裁量所定之刑期，不得較重於前定之執行刑
    加計後裁判宣告之刑（或執行之刑）之總和（最高法院104
    年度台抗字第410號裁定意旨參照）。
三、經查，受刑人甲○○因詐欺等數罪，經本院分別判處如附表所
    示之刑（其中如附表編號2至3所示共7罪，經本院109年度金
    上訴字第2591號定應執行有期徒刑2年4月確定；附表編號4
    至7所示共16罪，經本院110年度金上訴字第724號定應執行
    有期徒刑2年5月確定），均經確定在案，有各該刑事裁判及
    臺灣高等法院被告前案紀錄表在卷可稽。茲檢察官聲請定其
    應執行之刑，本院審核認聲請為正當，復審酌受刑人對於上
    開案件合併定應執行刑之意見及所犯各罪均係參與同一詐騙
    集團所為，犯罪時間皆於108年5月至6月間，犯罪類型、行
    為態樣、動機均相似、所侵害者均為財產法益，責任非難重
    複之程度較高、曾定應執行刑所形成之刑期上限，暨考量前
    述比例原則、平等原則、責罰相當原則、重複評價禁止原則
    等自由裁量權之內部抽象價值要求之界限，爰定其應執行之
    刑如主文所示。
四、爰依刑事訴訟法第477條第1項、刑法第53條、第51條第5款
    ，裁定如主文。 
中　　華　　民　　國　　111 　年　　4 　　月　　18　　日
           刑事第六庭    審判長法　官  張  靜  琪
　　　　　　　　　　　　　　   法　官  劉  柏  駿 
　　　　　　　　　　　　       法　官  許  冰  芬       
以上正本證明與原本無異。     
如不服本裁定，應於收受送達後5日內向本院提出抗告書狀(須附
繕本)。因疫情而遲誤不變期間，得向法院聲請回復原狀。

                               書記官  陳  怡  芳
　　　　　　　　　　　　　　　 
中　　華　　民　　國　　111 　年　　4 　　月　　18　　日

附表：受刑人甲○○定應執行之刑案件一覽表
編        號  1 2 罪        名  詐欺         詐欺 宣   告   刑  有期徒刑7月 有期徒刑1年2月（5次） 犯 罪 日 期  108年5月間~108/05/18 108/06/09～108/06/10、108/06/10、108/06/15、108/06/15、108/06/15 偵查（自訴）機關年度案號  臺中地檢109年度偵字第7030號 彰化地檢108年度偵字第6399、7739、7742、8807、12253號、108少連偵字第54、83、97、100、117、124號、109年度偵字第1709號 最後事實審 法院 中高分院 中高分院  案號 109年度金上訴字第2616號 109年度金上訴字第2591號  判決日期 110/02/24 110/05/26 確定判決 法院 最高法院 最高法院  案號 110年度台上字第4795號 110年度台上字第6289號  判決確定 日期 110/08/05 110/12/09 是否為得易科罰金或易服社會勞動之案件  不得易科罰金、不得易服社會勞動 不得易科罰金、不得易服社會勞動 備註  臺中地檢110年度執字第10507號 ⒈彰化地檢111年度執字第202號 ⒉編號2、3定應執行有期徒刑2年4月 
編        號  3 4 罪        名          詐欺 詐欺 宣   告   刑  有期徒刑1年3月（2次） 有期徒刑1年2月（10次） 犯 罪 日 期  108/06/11～108/06/13、108/06/13～108/06/14 108/05/18、108/05/19、108/05/20、108/05/21、108/05/22～108/05/23、108/05/23、108/05/29、108/05/30、108/05/30、108/05/30～108/05/31 偵查（自訴）機關年度案號  彰化地檢108年度偵字第6399、7739、7742、8807、12253號、108少連偵字第54、83、97、100、117、124號、109年度偵字第1709號 南投地檢108年度偵字第2731、3109、3177、3210、3211、4773號、臺中地檢109年度偵字第16452號 最後事實審 法院 中高分院 中高分院  案號 109年度金上訴字第2591號 110年度金上訴字第724號  判決日期 110/05/26 110/09/08 確定判決 法院 最高法院 中高分院  案號 110年度台上字第6289號 110年度金上訴字第724號  判決確定 日期 110/12/09 110/10/14 是否為得易科罰金或易服社會勞動之案件  不得易科罰金、不得易服社會勞動 不得易科罰金、不得易服社會勞動 備註  ⒈彰化地檢111年度執字第202號 ⒉編號2、3定應執行有期徒刑2年4月 ⒈南投地檢110年度執字第1795號 ⒉編號4至7定應執行有期徒刑2年5月 
編        號  5 6 罪        名          詐欺 詐欺 宣   告   刑  有期徒刑1年3月（4次） 有期徒刑1年4月 犯 罪 日 期  108/05/19、108/05/22、108/05/23～108/05/24、108/05/29～108/05/30 108/05/20～108/05/21 偵查（自訴）機關年度案號  南投地檢108年度偵字第2731、3109、3177、3210、3211、4773號、臺中地檢109年度偵字第16452號 南投地檢108年度偵字第2731、3109、3177、3210、3211、4773號、臺中地檢109年度偵字第16452號 最後事實審 法院 中高分院 中高分院  案號 110年度金上訴字第724號 110年度金上訴字第724號  判決日期 110/09/08 110/09/08 確定判決 法院 中高分院 中高分院  案號 110年度金上訴字第724號 110年度金上訴字第724號  判決確定 日期 110/10/14 110/10/14 是否為得易科罰金或易服社會勞動之案件  不得易科罰金、不得易服社會勞動 不得易科罰金、不得易服社會勞動 備註  ⒈南投地檢110年度執字第1795號 ⒉編號4至7定應執行有期徒刑2年5月 ⒈南投地檢110年度執字第1795號 ⒉編號4至7定應執行有期徒刑2年5月 
編        號  7 罪        名          詐欺 宣   告   刑  有期徒刑1年5月 犯 罪 日 期  108/05/23～108/05/24 偵查（自訴）機關年度案號  南投地檢108年度偵字第2731、3109、3177、3210、3211、4773號、臺中地檢109年度偵字第16452號 最後事實審 法院 中高分院  案號 110年度金上訴字第724號  判決日期 110/09/08 確定判決 法院 中高分院  案號 110年度金上訴字第724號  判決確定 日期 110/10/14 是否為得易科罰金或易服社會勞動之案件  不得易科罰金、不得易服社會勞動 備註  ⒈南投地檢110年度執字第1795號 ⒉編號4至7定應執行有期徒刑2年5月